臺灣臺南地方法院刑事判決　　　　　　 94年度簡上字第255號
　　上　訴　人　臺灣臺南地方法院檢察署檢察官
　　被　　　告　乙○○
　　　　　　　　　　　　之3
上列上訴人因被告違反動產擔保交易法案件，不服中華民國九十
四年五月三十日本院九十四年度簡字第一二一二號第一審判決（
聲請簡易判決處刑案號：九十四年度偵字第九二號、第二八○七
、第二八九一號），提起上訴，暨移送併案審理（九十四年度核
退偵字第七九一號、第七九二號），本院管轄之第二審合議庭判
決如下：
    主 　 文
原判決撤銷。
乙○○連續違反未依電子遊戲場業管理條例規定辦理營利事業登
記者，不得經營電子遊戲場業之規定，處有期徒刑伍月，如易科
罰金，以佰元折算壹日。扣案電子遊戲機ＩＣ板伍拾壹片，及
如附表壹、附表貳、附表編號五、附表肆及附表伍編號四所示
之電子遊戲機拾陸臺，均沒收。
    犯罪事實
一、乙○○係設於臺南市○○區○○路二段二一五號、二一七號
    對面「臺灣巨蛋超商」及設於臺南縣永康市○○○街一一九
    號「中日超商」之負責人。乙○○就上開二家超商均未依電
    子遊戲場業管理條例之規定，向臺南市政府及臺南縣縣政府
    申請核准經營電子遊戲場業，竟基於概括犯意，而連續為下
    列違反電子遊戲場業管理條例之行為：
  (一)先於民國九十三年十一月十日起，在上開「臺灣巨蛋超商」
    店內，擺設如附表壹所示之電子遊戲機檯共八臺，供不特定
    人投注以金錢向該超商兌換之代幣把玩娛樂，而非法經營電
    子遊戲場業，並僱用戴吟容為店員，負責看顧上開電子遊戲
    機檯。於九十三年十一月十二日下午二時二十五分許，適江
    汶修在上址把玩「大舞臺」電子遊戲機檯時，為警當場查獲
    ，並扣得乙○○所有供經營電子遊戲場業所用上開電子遊戲
    機檯內裝置之ＩＣ板共八片。
  (二)又於九十三年十一月十日起，在上開「中日超商」店內，擺
    設如附表貳所示之電子遊戲機檯共十三臺，供不特定人投注
    以金錢向該超商兌換之代幣把玩娛樂，而非法經營電子遊戲
    場業，並僱用孫宗良為店員，負責看顧上開電子遊戲機檯。
    於九十四年一月十五日晚間十一時十五分許，適王明賢在上
    址把玩「選物販賣機」電子遊戲機檯時，為警當場查獲，並
    扣得乙○○所有供經營電子遊戲場業所用上開電子遊戲機檯
    內裝置之ＩＣ板共十三片。
  (三)復於上揭(一)之查獲日後至九十四年二月十七日止，在上開「
    臺灣巨蛋超商」店內，擺設如附表所示之電子遊戲機檯共
    八臺，供不特定人投注以金錢向該超商兌換之代幣把玩娛樂
    ，而非法經營電子遊戲場業，並僱用黃信凱為店員，負責看
    顧上開電子遊戲機檯。於九十四年二月十七日晚間十時許，
    適楊麒龍在上址把玩「賽馬」及「大舞臺」電子遊戲機檯時
    ，為警當場查獲，並扣得乙○○所有供經營電子遊戲場業所
    用上開電子遊戲機檯內裝置之ＩＣ板共八片。
  (四)再於九十三年十一月十日起至九十四年五月十八日止，在上
    開「臺灣巨蛋超商」店內，擺設如附表肆所示之電子遊戲機
    檯共十三臺，供不特定人投注以金錢向該超商兌換之代幣把
    玩娛樂，而非法經營電子遊戲場業。於九十四年五月十八日
    晚間八時四十五許，適吳志祥、黃添益及王全在上址把玩
    「選物販賣機」電子遊戲機檯時，為警當場查獲，並扣得乙
    ○○所有供經營電子遊戲場業所用上開電子遊戲機檯內裝置
    之ＩＣ板共十三片。
  (五)尚於上揭(四)之查獲日後至九十四年五月三十一日止，在上開
    「臺灣巨蛋超商」店內，擺設如附表伍所示之電子遊戲機檯
    共八臺，供不特定人投注以金錢向該超商兌換之代幣把玩娛
    樂，而非法經營電子遊戲場業，並僱用張金城為店員，負責
    看顧上開電子遊戲機檯。於九十四年五月三十一日晚間十時
    三十分許，適李安政在上址把玩「大舞臺」電子遊戲機檯時
    ，為警當場查獲，並扣得乙○○所有供經營電子遊戲場業所
    用上開電子遊戲機檯內裝置之ＩＣ板共九片。
    上開查獲現場之電子遊戲機檯因搬運不便，均由警命乙○○
    負保管之責。
二、案經臺南市警察局第三分局及臺南縣警察局永康分局報請臺
    灣臺南地方法院檢察署檢察官偵查後聲請簡易判決處刑暨臺
    南市警察局第三分局報請同署檢察官移請併案審理。
    理　由
一、上開犯罪事實，已據證人即在上開「臺灣巨蛋超商」及「中
    日超商」內把玩電子遊戲機檯之顧客江汶修、王明賢、楊麒
    龍、吳志祥、黃添益及王　全、李安政及店員戴吟容、孫宗
    良、黃信凱、張金城於警詢中證述明確，並有卷附臺南市警
    察局第三分局九十三年十一月十二日、同年二月十七日、同
    年五月十八日、同年五月三十一日之現場紀錄表及搜索扣押
    筆錄各一份、取締電子遊戲機台（機殼）代保管切結書四份
    、臺南市政府各機關公共安全聯合稽查商業活動現場紀錄表
    、臺南縣警察局永康分局九十四年一月十五日臨檢紀錄單、
    現場圖、責付保管條、臺南縣政府營利事業登記證影本、臺
    南市警察局第三分局九十四年二月十七日現場檢查紀錄表、
    取締電子遊戲機臺代保管切結書各一份及現場照片共三十三
    張（以上分見臺南市警察局第三分局南市警三刑偵字第８７
    ０號卷第七頁至第十三頁、臺南縣警察局永康分局南縣永警
    三字第０９４００１１１７７號卷第十八頁至第二十頁、第
    二十八頁至第三十一頁、臺南市警察局第三分局南市警三刑
    偵字第８５號卷第十二頁至第十四頁、第二十五頁、第三十
    二頁、臺南市警察局第三分局南市警三刑偵字第３７２號卷
    第十二頁至第十四頁、第十六頁至第十七頁、第二十一頁至
    第二十三頁、臺南市警察局第三分局南市警三刑偵字第４２
    ９號卷第十二頁至第十四頁、第十七頁至第二十三頁）為憑
    ，及扣案之電子遊戲機電腦ＩＣ板共計五十一片可資佐證。
    參以被告乙○○迭於各次查獲後之警詢、檢察官偵查中及本
    院審理時均就上開犯罪事實自白不諱，核與事實相符，自堪
    採信，足證被告確係未經辦理營利事業登記而於上揭時、地
    連續經營電子遊戲場業甚明。本案事證明確，被告犯行洵堪
    認定。
二、按電子遊戲場業管理條例第十條第一項前段規定：「經營電
    子遊戲場業，應依公司法或商業登記法辦理公司或商業登記
    」；第十五條規定：「未依本條例規定辦理營利事業登記者
    ，不得經營電子遊戲場業。」故未依電子遊戲場業管理條例
    第八條申請設立，並依第十一條第一項申請核發營利事業登
    記證，即不得經營電子遊戲場業。核被告乙○○所為，係違
    反電子遊戲場業管理條例第十五條未依電子遊戲場業管理條
    例規定辦理營利事業登記者，不得經營電子遊戲場業之規定
    ，應依同條例第二十二條規定處斷。被告上述五次犯行，時
    間緊接，方法相同，觸犯構成要件相同之罪名，顯係基於概
    括犯意反覆為之，為連續犯，應依刑法第五十六條之規定論
    以一罪，並依法加重其刑。檢察官雖僅就上開犯罪事實欄一
    之(一)(二)(三)之連續違反電子遊戲場業管理條例之犯行聲請簡易
    判決處刑，然檢察官就犯罪事實一部起訴者，其效力及於全
    部，本件被告上開犯罪事實欄一之(四)(五)之犯行，經檢察官移
    請本院併案審理，且與前揭聲請簡易判決處刑之部分，具有
    連續犯之關係，已如上述，本院自應就該部分被告犯行一併
    加以審判。原審予以論罪科刑之部分，固非無見，惟就上開
    檢察官移請併案審理之被告連續經營電子遊戲場業犯行部分
    ，未及併予審理；且被告於上開犯罪事實欄一之(三)所載為警
    查獲如附表所示之電子遊戲機檯共八臺（均含ＩＣ板一片
    ），固經原審認定係同案被告黃信凱當場賭博之器具，而依
    刑法第二百六十六條第二項之規定諭知沒收確定，惟此部分
    電子遊戲機檯及內裝之ＩＣ板，亦為被告所有而供其犯罪所
    用之物，係被告是否成立本件犯罪所必需之物，予以宣告沒
    收始得避免被告藉以利用該機具繼續營業，且該損害亦屬最
    小，並與所欲達成目的之利益無顯失均衡之情形，原審未予
    宣告沒收，即有未洽，是檢察官上訴意旨指摘原判決不當，
　　為有理由，自應由本院第二審合議庭予以撤銷改判。爰審酌
  　被告於九十三年間亦曾因違反電子遊戲場業管理條例之犯行
    經本院判處拘役三十日，於九十四年四月一日甫易科罰金執
    行完畢，有臺灣高等法院被告前案紀錄表可憑，卻未停止違
    反電子遊戲場業之犯行，屢經查獲並扣押電子遊戲機之ＩＣ
    板後，即再行添置繼續營業，無視公權力之行使，顯存僥倖
    心理，惟犯後坦承犯行，態度尚可等一切情狀，量處如主文
    所示之刑，並諭知易科罰金之折算標準。
三、被告五度為警查獲時，所扣得如附表壹至伍所示之電子遊戲
    機ＩＣ板共計五十一片，併由警命被告保管之如附表壹編號
    一至三、附表貳編號一、附表編號五、附表肆編號一及附
    表伍編號四之電子遊戲機檯共計三十六臺，雖未經扣案，惟
    亦無證據證明其已滅失，均為被告所有且供其非法經營電子
    遊戲場業所用之物，業據被告供承在卷，爰依刑法第三十八
    條第一項第二款之規定宣告沒收。至附表編號一至四、附
    表伍編號一至三部分之電子遊戲機檯，據被告於本院審理時
    陳稱：中日超商與臺灣巨蛋所擺的娃娃機不一樣，臺灣巨蛋
　　被查獲三次的電玩機臺有重複，因為警方只有扣ＩＣ板，其
  　中「賽馬」是同一臺，「大舞臺」總共為五臺，前後查獲的
    是重複的，「滿貫大亨麻將臺」臺總共有二臺，前後查扣的
    也是重複的等語。經查，被告上開連續非法經營電子遊戲場
    業之犯行，於各次為警查獲時，均因查獲之電子遊戲機檯搬
    運不便，而由警命乙○○負保管之責，且上開「臺灣巨蛋超
    商」店內各次為警查獲之電子遊戲機臺確有多數重複等情，
　　有上開臺南市警查局第三分局取締電子遊戲機臺（機殼）代
  　保管切結書、臺南縣警察局永康分局責付保管條、扣押物品
    目錄表在卷可稽，被告上開所辯應係實情，自僅得為一次沒
    收之諭知，併此敘明。
據上論斷，應依刑事訴訟法四百五十五條之一第一項、第三項、
第三百六十九條第一項前段、第三百六十四條、第二百九十九條
第一項前段，電子遊戲場業管理條例第二十二條、第十五條，刑
法第十一條前段、第五十六條、第四十一條第一項前段、第三十
八條第一項第二款，判決如主文。
本案經檢察官甲○○到庭執行職務。
中　　華　　民　　國　　94　　年　　12　　月　　22　　日
　　　　　　　　刑事第二庭    法　官  鄭文祺
　　　　　　　　　　　　　　　法　官  林中如
　　　　　　　　　　　　　　　法　官  陳賢德
以上正本證明與原本無異。
如不服本判決，應於收受送達後10日內向本院提出上訴書狀（應
附繕本）。
　　　　　　　　　　　　　　　書記官  王志銘
中　　華　　民　　國　　94　　年　　12　　月　　23　　日
附錄論罪科刑法條
電子遊戲場業管理條例第十五條：
未依本條例規定辦理營利事業登記者，不得經營電子遊戲場業。
電子遊戲場業管理條例第二十二條：
違反第十五條規定者，處行為人一年以下有期徒刑、拘役或科或
併科新台幣五十萬元以上二百五十萬元以下罰金。
附表壹（見臺灣臺南地方法院檢察署九十四年度偵字第九二號）
┌──┬─────────────┬─────────┐
│編號│　　電子遊戲機檯名稱      │數量（單位：臺）  │
├──┼─────────────┼─────────┤
│ 一 │大舞臺　　                │伍（含ＩＣ板伍片）│
├──┼─────────────┼─────────┤
│ 二 │麻將滿貫大亨              │貳（含ＩＣ板貳片）│
├──┼─────────────┼─────────┤
│ 三 │賽馬                      │壹（含ＩＣ板壹片）│
└──┴─────────────┴─────────┘
附表貳（臺灣臺南地方法院檢察署九十四年度偵字第二八九一號）
┌──┬─────────────┬─────────┐
│編號│  　電子遊戲機檯名稱      │數量（單位：臺）  │
├──┼─────────────┼─────────┤
│ 一 │娃娃機                    │拾（含ＩＣ板拾│
│    │                          │片）              │
└──┴─────────────┴─────────┘
附表（臺灣臺南地方法院檢察署九十四年度偵字第二八○七號）
┌──┬─────────────┬─────────┐
│編號│  　電子遊戲機檯名稱      │  數　　　　　量  │
├──┼─────────────┼─────────┤
│ 一 │大舞臺                    │（含ＩＣ板片）│
├──┼─────────────┼─────────┤
│ 二 │超級大舞臺　              │貳（含ＩＣ板貳片）│
├──┼─────────────┼─────────┤
│ 三 │麻將　                    │壹（含ＩＣ板壹片）│
├──┼─────────────┼─────────┤
│ 四 │賽馬　　　                │壹（含ＩＣ板壹片）│
├──┼─────────────┼─────────┤
│ 五 │水果盤                    │壹（含ＩＣ板壹片）│
└──┴─────────────┴─────────┘
附表肆（臺灣臺南地方法院檢察署九十四年度核退偵字第七九一號）
┌──┬─────────────┬─────────┐
│編號│  　電子遊戲機檯名稱      │數量（單位：臺）  │
├──┼─────────────┼─────────┤
│ 一 │娃娃機                    │拾（含ＩＣ板拾│
│    │                          │片）              │
└──┴─────────────┴─────────┘
附表伍（臺灣臺南地方法院檢察署九十四年度核退偵字第七九二號）
┌──┬─────────────┬─────────┐
│編號│  　電子遊戲機檯名稱      │  數　　　　　量  │
├──┼─────────────┼─────────┤
│ 一 │大舞臺                    │伍（含ＩＣ板伍片）│
├──┼─────────────┼─────────┤
│ 二 │麻將　                    │壹（含ＩＣ板壹片）│
├──┼─────────────┼─────────┤
│ 三 │賽馬　                    │壹（含ＩＣ板壹片）│
├──┼─────────────┼─────────┤
│ 四 │紅白勝利彈珠臺　　　      │壹（含ＩＣ板壹片）│
└──┴─────────────┴─────────┘
